臺灣板橋地方法院刑事判決　　　　　　　94年度易字第1058號
公　訴　人　臺灣板橋地方法院檢察署檢察官
被　　　告　甲○○
上列被告因違反毒品危害防制條例案件，經檢察官提起公訴（94
年度核退毒偵字第1582號），因被告於本院準備程序中為有罪之
陳述，本院告知被告簡式審判程序之旨，並聽取當事人之意見後
，經合議庭裁定依簡式審判程序審理，判決如下：
    主  文
甲○○連續施用第二級毒品，累犯，處有期徒刑伍月。扣案之第
第二級毒品甲基安非他命包之外包裝沒收，其內之第二級毒品
甲基安非他命（淨重貳點肆公克）均沒收銷燬之。
    事  實
一、甲○○前因違反藥事法及麻醉藥品管理條例，經本院於民國
    八十三年二月十四日以八十二年度訴字第二四六一號分別判
    處有期徒刑八月、有期徒刑五年六月，並定應執行刑有期徒
    刑六年確定，嗣於八十五年九月五日假釋出監付保護管束，
    於假釋期間內再因違反毒品危害防制條例案件，經臺灣桃園
    地方法院於八十九年二月十九日以八十八年度訴字第一三四
    二號判處有期徒刑八月確定，並經撤銷假釋執行殘刑，於九
    十二年十一月二十二日縮刑期滿執行完畢。又其因施用毒品
    案件，經本院以八十八年度毒聲字第三二二七號裁定觀察、
    勒戒後，認有繼續施用毒品傾向，嗣經本院以八十八年度毒
    聲字第三七○六號裁定令入戒治處所施以強制戒治，復經本
    院以八十八年度毒聲字第七四八三號裁定停止戒治，付保護
    管束，迄於八十九年六月二十四日保護管束期滿視為執行完
    畢，並經臺灣板橋地方法院檢察署以九十年度戒毒偵字第一
    二九號為不起訴處分確定。
二、詎甲○○猶不知悔改，竟又基於施用第二級毒品甲基安非他
    命（起訴書誤載為安非他命，以下均同）之概括犯意，於上
    開強制戒治執行完畢後之五年內，即自九十三年十一月間某
    日起至九十四年二月四日晚間六時許止，在臺北縣中和市○
    ○路一九六巷四弄三號，以每日施用一次之頻率，將甲基安
    非他命置於玻璃球吸食器燒烤後吸食其煙霧之施用方式，連
    續多次施用第二級毒品甲基安非他命。嗣於九十四年二月四
    日晚間十時許，經警持搜索票在臺北縣土城市○○路○段二
    八三號執行搜索，扣得甲基安非他命（起訴書誤載為安非他
    命，下同）三包（合計淨重二點四公克），並經採集其尿液
    送驗而查獲上情。
三、案經臺北市政府警察局大安分局報告臺灣板橋地方法院檢察
    署檢察官偵查起訴，因甲○○於本院準備程序中為有罪之陳
    述，經本院合議庭裁定以簡式審判程序審理。
    理  由
一、前揭犯罪事實，業據被告甲○○於本院審理時坦承不諱，且
    查：
（一）被告於九十四年二月五日凌晨所採集之尿液，經送台灣檢
      驗科技股份有限公司以酵素免疫分析法篩檢、氣相層析質
      譜儀分析法確認，檢驗結果認該尿液中均呈甲基安非他命
      陽性反應，此有該公司九十四年六月二十三日CH/2005/60
      380 號濫用藥物尿液檢驗報告（臺灣板橋地方法院檢察署
      九十四年度核退毒偵字第一五八二號偵查卷第四頁）在卷
      可稽。經查：
  １、甲基安非他命經口服投與後，約百分之七十於二十四小時
      內自尿中排出，約百分之九十於九十六小時內自尿中排出
      ，由於目前國內尿液中甲基安非他命之檢驗僅為鑑定其是
      否呈陽性反應，尚未定其含量，且甲基安非他命成分之檢
      出與其投與方式、投與量、個人體質、採尿時間與檢測儀
      器之精密度等諸多因素有關，因此僅憑尿液中呈甲基安非
      他命陽性反應，並無法確實推算吸食時間距採集時間之長
      短，惟依上述資料推斷，最長可能不會超過四日即九十六
      小時，此經行政院衛生署藥物食品檢驗局於八十一年二月
      八日以（八一）藥檢壹字第○○一一五六號函釋明在案。
  ２、前揭尿液檢驗報告載明係以GC/MS （即氣相層析質譜儀分
      析法）方法作為確認檢驗之方式，而該方法之原理係檢品
      經氣化後，通過層析管分離純化，再將純化後之成分循序
      送入質譜儀做個別鑑定。因質譜儀所測定之圖譜，在化學
      上被公認具有指紋特性，故可據以完全判定該檢品係為何
      種化合物。是以氣相層析質譜儀（GC/MS）作 藥物及其代
      謝產物之定性及定量分析，幾乎不會有偽陽性反應產生，
      此經台北榮民總醫院於八十三年四月七日以八三北總內字
      第三○五九號函釋明在案。
  ３、另人體施用甲基安非他命後，其主要代謝物中，未改變型
      態之甲基安非他命占施用劑量達百分之四十三，安非他命
      則約為百分之五；人體若係施用安非他命後，主要代謝物
      中則有未改變型態之安非他命，但無甲基安非他命，此經
      法務部調查局以九十三年五月四日調科壹字第○九三六二
      四一三九八○號函釋明在案。足見人體若施用安非他命，
      其尿液代謝物不可能出現甲基安非他命，惟人體若施用甲
      基安非他命，其尿液代謝物除主要有甲基安非他命外，亦
      可能有少量之安非他命。是本件被告之尿液除呈現較少量
      之安非他命陽性反應外，主要係呈現甲基安非他命之陽性
      反應，依上開函示，被告自不可能係施用安非他命，而應
      係施用甲基安非他命。公訴意旨認被告係施用安非他命，
      容有誤解。
  ４、準此被告之尿液經以氣相層析質譜儀分析法檢驗，既係呈
      甲基安非他命陽性反應，顯見被告應有在前揭犯罪時間連
      續施用第一級毒品海洛因及施用第二級毒品甲基安非他命
      之行為甚明。
（二）扣案之第二級毒品甲基安非他命共三包，經臺北市政府警
      察局大安分局警備隊以聯勤二○四廠製造之煙毒檢驗包試
      劑初步檢驗結果呈安非他命反應，有該隊九十四年二月四
      日毒品初步檢驗報告單附卷參憑，惟據被告於本院審理時
      自承：其於九十四年二月四日晚間所施用之毒品，係取自
      扣案之三包毒品等語，參之前揭被告尿液檢驗報告乃採精
      確度較高之氣相層析質譜儀分析法檢驗，而被告於施用該
      等毒品後之尿液代謝物既呈甲基安非他命陽性反應，足見
      其所施用毒品，亦即本件扣案毒品應係第二級毒品甲基安
      非他命（合計淨重二點四公克）無訛，至公訴意旨認上開
      扣案之「甲基安非他命」係屬「安非他命」，容有誤會。
（三）被告前因施用毒品案件，經觀察、勒戒後，認有繼續施用
      毒品之傾向，經本院裁定送強制戒治，嗣經本院裁定停止
      戒治交付保護管束，而於八十九年六月二十四日保護管束
      期滿，視為執行完畢，並由臺灣板橋地方法院檢察署檢察
      官以九十年度戒毒偵字第一二九號不起訴處分確定。有該
      不起訴處分書、本院八十六年度訴字第二三○五號判決、
      臺灣高等法院被告全國前案記錄表（均電腦列印本）各一
      份在卷可參，是被告於強制戒治執行完畢後，五年內再犯
      本件施用第二級毒品罪之事實，堪以認定。
（四）綜上卷附之各項文書、扣案證物等補強證據已足資擔保被
      告於本院審理中所為之上開任意性自白之真實性，依刑事
      訴訟法第一百五十六條第一項、第二項之規定，自得據被
      告前開任意性自白及各該補強證據相互利用，認本件事證
      明確，被告犯行洵堪認定，應予依法論科。
二、查甲基安非他命屬毒品危害防制條例第二條第二項第二款所
    規定之第二級毒品，核被告所為，係犯毒品危害防制條例第
    十條第二項施用第二級毒品罪。被告持有毒品，復進而施用
    ，其持有毒品之低度行為，為施用毒品之高度行為所吸收，
    均不另論罪。被告先後多次施用第二級毒品甲基安非他命之
    犯行，時間緊接，所犯構成要件相同，顯係基於概括犯意反
    覆為之，均為連續犯，依刑法第五十六條規定，各以一罪論
    ，並均加重其刑。被告前因違反藥事法及麻醉藥品管理條例
    ，經本院於八十三年二月十四日以八十二年度訴字第二四六
    一號分別判處有期徒刑八月、有期徒刑五年六月，並定應執
    行刑有期徒刑六年確定，嗣於八十五年九月五日假釋出監付
    保護管束，於假釋期間內再因違反毒品危害防制條例案件，
    經臺灣桃園地方法院於八十九年二月十九日以八十八年度訴
    字第一三四二號判處有期徒刑八月確定，並經撤銷假釋執行
    殘刑，於九十二年十一月二十二日縮刑期滿執行完畢，有臺
    灣高等法院被告全國前案紀錄表附卷可按，於五年內再犯本
    件最重本刑為有期徒刑以上之罪，為累犯，應依刑法第四十
    七條規定，加重其刑，並依刑法第七十條規定，遞加重之。
三、本院審酌被告施用毒品，足以戕害其身心，滋生其他犯罪，
    惡化治安，嚴重損及公益，且被告前曾犯施用毒品罪，業經
    強制戒治執行完畢釋放，仍未戒斷其施用毒品之惡習，竟再
    為本件施用毒品犯行，顯見其不思悔改，及其犯後坦承犯行
    ，而其施用毒品行為於本質上係屬自我戕害行為，反社會性
    之程度應屬較低等一切情狀，量處如主文所示之刑，並定其
    應執行之刑，以資懲儆。又扣案之三包甲基安非他命其內之
    甲基安非他命（淨重二點四公克）既屬第二級毒品，爰依毒
    品危害防制條例第十八條第一項前段規定，均併予宣告沒收
    銷燬之（惟鑑驗耗罄之毒品既已滅失，自毋庸宣告沒收銷燬
    ）；至該甲基安非他命三包之外包裝，係用於包裹毒品，防
    其祼露、潮濕，便於攜帶施用，亦係供施用毒品所用或預備
    之物，且係被告所有，此據被告於本院審理時供明在卷，爰
    依刑法第三十八條第一項第二款規定，亦均併予宣告沒收。
據上論斷，應依刑事訴訟法第二百七十三條之一第一項、第二百
九十九條第一項前段，毒品危害防制條例第十條第二項、第十八
條第一項前段，刑法第十一條、第五十六條、第四十七條、第三
十八條第一項第二款，判決如主文。
本案經檢察官葉志飛到庭執行職務。
中　　華　　民　　國　　94　　年　　11　　月　　16　　日
            刑事第二庭  審判長法　官  李  釱  任
                              法  官  徐  子  涵
                              法  官  劉  安  榕
上列正本證明與原本無異。
如不服本判決，應於判決送達後十日內向本院提出上訴狀（應附
繕本），上訴於臺灣高等法院。
                              書記官  楊  馥  如
中　　華　　民　　國　　94　　年　　11　　月　　16　　日
附錄本案論罪科刑法條全文：
毒品危害防制條例第10條
施用第一級毒品者，處 6 月以上 5 年以下有期徒刑。
施用第二級毒品者，處 3 年以下有期徒刑。
